【裁判字號】    89,易,1991
【裁判日期】    890607
【裁判案由】    詐欺
【裁判全文】
臺灣高雄地方法院刑事判決                        八十九年度易字第一九九一號
    公  訴  人  臺灣高雄地方法院檢察署檢察官
    被      告  甲○○
右列被告因詐欺案件，經檢察官提起公訴（八十九年度偵緝字第六八五號），本院判
決如左：
    主  文
甲○○連續以詐術得財產上不法之利益，處有期徒刑捌月。
    事  實
一、甲○○於八十六年二月十七日向中國信託商業銀行股份有限公司（以下簡稱中國
    商銀）申請使用威士卡（卡號：0000000000000000）刷卡消費
    簽帳，約定授信額度為新台幣（下同）五萬元，中國商銀承諾在其消費簽帳後先
    代為支付款予消費之商店，甲○○再繳款予中國商銀。詎甲○○明知其因連續二
    個月未清償上開信用卡簽帳消費款，業經中國商銀於八十六年七月十八日停止被
    告使用卡片之權利，即不能再獲得先消費後付款之利益，並告知甲○○停卡之情
    形。甲○○竟意圖為自己不法之利益，基於概括犯意，自八十七年四月十七日起
    至八十八年一月十日止，利用航空機刷卡時無法與發卡銀行連線查核卡片有無停
    用之機會，連續於如附表所示之時間、地點，消費簽帳達八十二萬五千一百六十
    七元，使中國商銀先後七十次陷於錯誤而支付上開款項，甲○○則獲得相當於上
    開款項之財產上之不法利益，嗣因甲○○均拒不償付消費簽帳款，且避不見面，
    中國商銀始知受騙。
二、案經中國商銀訴請台灣高雄地方法院檢察署檢察官偵查起訴。
    理   由
一、訊據被告甲○○坦承持前揭信用卡於航空機上刷卡消費及未付消費款之事實，惟
    矢口否認有詐欺之意思，辯稱：當初銀行並沒有告訴伊強制停卡，告訴人只是告
    訴伊半年內不能使用，伊也遵照他們的規定有八、九個月沒有使用云云。惟查，
    右揭事實業經告訴人中國商銀之代理人于立群於檢察官偵訊時指述在卷，況被告
    在八十六年七月十八日停卡前所積欠之消費款尚有大半未繳，中國商銀也曾告知
    停止使用該卡及其刷卡時每月薪水約四萬元等情，亦經被告供述在卷，則其於八
    十七年四月十七日起又以該卡於航空機上大肆刷卡消費，且在六個月內密集刷卡
    七十筆，累積金額高達八十二萬五千一百六十七元，且於航空機上之消費又非屬
    生活所必須，以其每月之所得，顯然不足支付此大筆之消費，事後又拒不繳款，
    使告訴人陷於錯誤而支付上開款項予被告消費之特約商店，渠辯稱無詐欺之意孰
    人能信？此外，復有被告信用卡申請表格、消費明細表等資料附卷可稽，是被告
    上開所辯，顯係卸責之詞，不足採信。本件事證明確，被告犯行洵堪認定。
二、核被告所為係犯刑法第三百三十九條第二項、第一項詐欺得利罪，其先後多次犯
    行，時間緊接，以同一方式反覆為之，所為係犯罪構成要件相同之罪，顯係基於
    概括犯意為之，為連續犯，應以一罪論，併依法加重其刑。爰審酌被告犯罪之動
    機、目的、方法、所得之不法利益及犯後猶飾詞狡辯，顯無悔意等一切情狀，量
    處如主文所示之刑。
據上論斷，應依刑事訴訟法第二百九十九條第一項前段，刑法第五十六、第三百三十
九條第二項、第一項，罰金罰鍰提高標準條例第一條前段，判決如主文。
中      華      民      國      八十九      年      六      月    七    日
                                  臺灣高雄地方法院刑事庭
                                      法  官    吳  宏  榮
右正本證明與原本無異。
如不服本判決，應於判決送達後十日內，向本院提出上訴狀。
                   書記官    呂  怜  勳
中      華      民      國      八十九      年      六      月    八    日
附錄本案論罪科刑法條：
刑法第三百三十九條
意圖為自己或第三人不法之所有，以詐術使人將本人或第三人之物交付者，處五年以
下有期徒刑、拘役或科或併科一千元以下罰金。
以前項方法得財產上不法之利益或使第三人得之者亦同。
前二項之未遂犯罰之。


司法院資訊處製作；財團法人民間司法改革基金會備份。
